【裁判字號】    99,簡上,803
【裁判日期】    991209
【裁判案由】    妨害公務
【裁判全文】
臺灣桃園地方法院刑事判決             99年度簡上字第803號
上  訴  人  臺灣桃園地方法院檢察署檢察官
被      告  鄭君克
上列上訴人因被告妨害公務案件，不服中華民國99年8 月27日本
院99年度審簡字第250 號第一審刑事簡易判決（聲請簡易判決處
刑書案號：臺灣桃園地方法院檢察署98年度偵字第14803 號），
提起上訴，本院管轄之第二審合議庭判決如下：
    主      文
上訴駁回。
    事實及理由
一、本案經本院管轄之第二審合議庭審理結果，認原審以被告鄭
    君克犯刑法第139 條之違背公務員查封標示罪，判處拘役50
    日，如易科罰金，以新臺幣（下同）1,000元折算1日，經核
    其認事用法及量刑均無不當，應予維持，並引用原審刑事簡
    易判決書所記載之事實及理由（如附件所示）。
二、上訴人上訴意旨略以：被告犯後未給付告發人智豐股份有限
    公司任何賠償，顯然犯後態度不佳，原判決應有過輕情事。
    惟按，法官於有罪判決如何量處罪刑，甚或是否宣告緩刑，
    均為實體法賦予審理法官裁量之刑罰權事項，法官行使此項
    裁量權，自得依據個案情節，參酌刑法第57條所定各款犯罪
    情狀之規定，於法定刑度內量處被告罪刑；除有逾越該罪法
    定刑或法定要件，或未能符合法規範體系及目的，或未遵守
    一般經驗及論理法則，或顯然逾越裁量，或濫用裁量等違法
    情事之外，並不得任意指摘其量刑違法，最高法院80年台非
    字第473 號、75年台上字第7033號、72年台上字第6696號、
    72年台上字第3647號著有判例均可資參照。準此，法官量刑
    或未諭知緩刑，如非有上揭明顯違法之情事，自不得擅加指
    摘其違法或不當。經查，原審審酌被告犯行有害執行債權人
    之權益，暨其犯罪之動機、目的、手段，惟犯後坦承犯行，
    態度尚稱良好及素行尚佳等一切情狀，量處拘役50日，並諭
    知易科罰金折算標準，經核原審已就被告各項科刑情狀予以
    審究，且被告有無賠償告發人因無法現實賠償之民事執行損
    失部分亦經考量在案，從而，原審參酌上情所為之量刑應屬
    妥適，並無上訴人所指量刑過輕之情事存在。執此，原審認
    事用法並無不當，經核並無不合，是上訴人提起本件上訴，
    為無理由，應予駁回。
據上論斷，應依刑事訴訟法第455條之1 第1項、第3項、第368條
、第373條，判決如主文。
本案經檢察官黃俊華到庭執行職務。
中    華    民    國    99    年    12    月    9     日
                  刑事第六庭  審判長法  官  錢建榮
                                    法  官  游智棋
                                    法  官  黃翊哲
以上正本證明與原本無異。
本件不得上訴。
                                    書記官  蔡紫凌
中    華    民    國    99    年    12    月    9     日

司法院資訊處製作；財團法人民間司法改革基金會備份。
